臺灣板橋地方法院民事判決　　　　　　 100年度簡上字第57號
上　訴　人　簡姿婷
被上訴人　　徐俊龍
上列當事人間請求侵權行為損害賠償事件，上訴人對於中華民國
99年12月28日臺灣板橋地方法院三重簡易庭99年簡字第1454號第
一審判決提起上訴，經本院於100年4月12日言詞辯論終結，判決
如下：
    主      文
原判決關於駁回上訴人後開第2 項之訴部分及其訴訟費用之裁判
均廢棄。
被上訴人應再給付上訴人新台幣壹萬元，及自民國99年12月20日
起至清償日止，按週年利率百分之5計算之利息。
其餘上訴駁回。
第一審及第二審訴訟費用，由被上訴人負擔七分之一，餘由上訴
人負擔。
    事實及理由
一、上訴人於原審起訴主張：被上訴人與上訴人之男友即訴外人
    黃志康係同事關係，於民國99年6 月27日20時40分許，在新
    北市林口區○○○街1巷5號4樓之1被告住處前，二人因細故
    而起口角爭執，詎被上訴人竟基於傷害之犯意，徒手前拳頭
    毆擊上訴人之額頭，致上訴人受有腦震盪之傷害。上訴人因
    受傷致身心受有相當之痛苦，爰依侵權行為之法律關係，請
    求被上訴人給付精神慰撫金等語（上訴人於原審訴之聲明：
    被上訴人應給付上訴人新臺幣（下同）35萬元，及自起訴狀
    繕本送達翌日起至清償日止，按年息百分之五計算之利息。
    併陳明願供擔保，請准宣告假執行。原審判決被上訴人應給
    付上訴人參萬元，及自99年11月20日起至清償日止，按年息
    百分之5 計算之利息，併宣告准予假執行。而駁回原告其餘
    之訴及其餘假執行之聲請。上訴人就原審敗訴部分，聲明不
    服，提起上訴。），上訴人於第二審補充：上訴人並未證明
    需扶養其他人，被上訴人事後有繼承傷害上訴人等語。併為
    上訴聲明：(一)原判決不利於上訴人之部分廢棄。(二)被上訴人
    應再給付上訴人32萬元，及自99年11月20日起至清償日止，
    按年息百分之5計算之利息。
二、被上訴人則辯稱：被上訴人只是想幫上訴人及其男友協調的
    事，因上訴人至被上訴人住處內對被上訴人破口大罵，被上
    訴人請上訴人好好說，上訴人不領情還先動手打被上訴人，
    在拉扯中才揮拳打到上訴人，又被上訴人有三名子女、配偶
    及母親要撫養，被上訴人之兄徐明輝因車禍造成四肢癱瘓，
    須持續做復健，亦無法工作，故被上訴人尚須撫養其兄之子
    女，被上訴人並無能力賠償上訴人等語。被上訴人於第二審
    補陳：上訴人受有精神損害，請上訴人提出證明文件；被上
    訴人確無能力賠償上訴人等語。併上訴答辯聲明：駁回上訴
    人之上訴。
三、經查：
  (一)原告主張於上開時地，被上訴人以徒手拳頭毆擊上訴人之額
    頭，致上訴人受有腦震盪之傷害之事實，業據提出長庚醫療
    財團法人林口長庚紀念醫院診斷證明書影本1 份為證，且為
    被上訴人所不爭執，應可採信。
  (二)被上訴人因本件侵權行為，涉犯刑事傷害罪責，經臺灣板橋
    地方法院檢察署檢察官99年度偵字第19902 號聲請簡易判決
    處刑，經本院以99年度簡字第7295號刑事判決判處被上訴人
    傷害人之身體，處拘役肆拾日，如易科罰金，以壹仟元折算
    壹日確定在案，且經原審依職權調取本院99年度簡字第7295
    號刑事卷查明屬實，並有臺灣板橋地方法院檢察署檢察官以
    99年度偵字第19902 號聲請簡易決處刑書、本院99年度簡字
    第7295號刑事判決各1 份在卷可按，亦為被上訴人所不爭執
    ，自堪認定實在。
  (三)按因故意或過失，不法侵害他人之權利者，負損害賠償責任
    ；不法侵害他人之身體、健康、名譽、自由、信用、隱私、
    貞操，或不法侵害其他人格法益而情節重大者，被害人雖非
    財產上之損害，亦得請求賠償相當之金額，民法第184條第1
    項前段、第195條第1項前段分別定有明文。再按不法侵害他
    人身體，被害人受有非財產上損害，請求加害人賠償相當金
    額之慰撫金時，法院對於慰撫金之量定，應斟酌實際加害情
    形、所造成之影響、被害人痛苦之程度、兩造之身分地位經
    濟情形及其他各種狀況，以核定相當之數額（最高法院47年
    台上字第1221號、51年台上字第223 號判例意旨參照）。又
    按慰撫金之多寡，應斟酌雙方之身分、地位、資力與加害之
    程度及其他各種情形核定相當之數額，其金額是否相當，自
    應依實際加害情形與被害人所受之痛苦及雙方之身分、地位
    、經濟狀況等關係決定之；而被害人身份法益影響程度，亦
    應以客觀之社會價值衡量，不得專以受害人主觀之感受為斷
    。準此，本院審酌如前所述本件傷害發生之事實情況、上訴
    人所受精神上痛苦之程度、上訴人為高中畢業、現從事電子
    零件家庭代工，每月工資約6000元至8000元；被上訴人為國
    中畢業，現任職永晟交通有限公司司機，每月薪資42000 元
    ，除汽車一輛之外無其他財產等事實（見本院卷第33至36頁
    ），及兩造之身分、地位、被告過失傷害程度等一切情狀，
    認上訴人請求慰撫金35萬元，尚屬過高，應予核減為4 萬元
    ，始稱允適；逾此部分，尚有未洽，應予駁回。
四、綜上所述，上訴人本於侵權行為損害賠償之法律關係，請求
    被上訴人給付4 萬元，及自民國99年11月20日起至清償日止
    ，按年息百分之五計算之法定遲延利息，為有理由，應予准
    許。逾此所為請求，為無理由，應予駁回。乃原審就上開應
    准許部分，僅命被上訴人給付其中3萬元及其利息，而就另1
    萬元及其利息部分為上訴敗訴之判決，尚有未洽，上訴意旨
    就此範圍求予廢棄改判，為有理由，爰由本院予以廢棄改判
    如主文第2項所示。至於上訴人其餘之請求不應准許部分，
    原判決為上訴人敗訴之判決，並駁回其假執行之聲請，經核
    於法並無不合，上訴意旨求予廢棄改判，為無理由，應駁回
    其餘之上訴。
五、訴訟費用負擔之依據：民事訴訟法第79條。
中    華    民    國    100    年    4    月    26    日
                  民事第二庭    審判長法  官  陳麗玲
                                      法  官  朱耀平
                                      法  官  李行一
以上正本證明與原本無異。
本判決不得上訴。
中    華    民    國    100    年    4    月    26    日
                                      書記官  蔡於衡